臺灣屏東地方法院民事裁定　　　　　 110年度消債清字第17號
聲　請　人
即 債務 人　鄧少豪　

代　理　人　劉彥伯律師
上列當事人聲請消費者債務清理事件，本院裁定如下：
    主  文
債務人鄧少豪於民國109 年8 月11日所提更生方案應不予認可。
債務人鄧少豪自110 年11月19日中午12時起開始清算程序。
命司法事務官進行本件清算程序。
    理  由
一、按更生方案無履行可能者，除有該條例第12條規定之情形外
    ，法院應不認可更生方案；法院裁定不認可更生方案時，應
    同時裁定開始清算程序。法院開始清算程序之裁定，應載明
    其年、月、日、時，並即時發生效力。消費者債務清理條例
    （下稱消債條例）第63條第1 項第8 款及第65條第1 項、第
    83條第1 項分別定有明文。另法院裁定開始清算程序後，得
    命司法事務官進行清算程序，復為消債條例第16條第1 項前
    段所明定。
二、經查：
  ㈠聲請人前聲請更生，經本院以108 年度消債更字第92號裁定
    開始更生程序在案。旋聲請人於更生程序進行中之109 年6
    月12日，提出72期、每期清償新臺幣（下同）1,500 元、清
    償總額108,000 元之第一次更生方案，惟未獲債權人會議可
    決。聲請人復於109 年8 月11日提出72期、每期清償2,000
    元、清償總額144,000 元之第二次更生方案，然亦未獲債權
    人會議可決等情，經核閱108 年度司執消債更字第137 號更
    生事件全卷自明。是以，本件更生方案未經債權人會議可決
    之事實，首堪認定。
  ㈡關於聲請人現在收入，聲請人因車禍受傷而無法工作，每月
    僅領有中殘補助3,772 元，有診斷證明書可參，並有屏東縣
    政府109 年12月28日屏府社助字第10960149900 號函可佐，
    應認聲請人現在每月所得為3,772 元。至於支出部分，聲請
    人主張必要支出20,176元，惟未提出全部單據供本院審酌，
    應依消債條例第64條之2 第1 項規定，以110 年衛生福利部
    公告每人每月最低生活費之1.2 倍即15,946元之數額為計算
    基準。則聲請人收入扣除支出後顯無剩餘，足徵無法履行更
    生方案每期清償2,000 元。從而，聲請人所提更生方案既無
    履行可能，且本件查無消債條例第12條規定之情形，本院自
    得依消債條例第63條第3 項準用第61條第2 項規定，於向債
    權人、債務人曉諭更生程序轉換為清算程序之法律效果，使
    其等有陳述意見之機會後，依消債條例第63條第1 項規定，
    裁定不認可聲請人所提之更生方案。
  ㈢綜上，聲請人有上揭事由而應依消債條例第63條第1 項規定
    裁定不認可更生方案，爰依首揭條例第65條第1 項規定，裁
    定不認可聲請人所提之前述更生方案，並同時裁定開始清算
    程序，且命司法事務官進行本件清算程序。
三、依首開規定，裁定如主文。
中    華    民    國   110    年    11    月    19    日
                  民事庭  法  官  彭聖芳
正本係照原本作成。
聲請人得對不認可更生方案之裁定於送達後10日內向本院提出抗
告狀，並繳納抗告費新臺幣1,000 元。
其餘不得抗告。
中    華    民    國   110    年    11    月    19    日
                          書記官  孫秀桃